臺灣新北地方法院刑事判決
111年度審易字第601號
公  訴  人  臺灣新北地方檢察署檢察官
被      告  黃建豪



上列被告因竊盜案件，經檢察官提起公訴（110年度偵字第26980
號、第31685號、第34633號、第42662號），被告於準備程序中
就被訴事實為有罪之陳述，經本院裁定改以簡式審判程序審理，
判決如下：
    主  文
黃建豪犯如附表主文欄所示之罪，各處如附表主文欄所示之刑及
沒收。不得易科罰金之有期徒刑部分，應執行有期徒刑壹年。
    事實及理由
一、黃建豪意圖為自己不法之所有，基於竊盜之犯意，分別為下
    列犯行：
  ㈠於民國110年3月12日5時6分許，在新北市○○區○○街0號前，持
    客觀上可供兇器使用之剪刀1把，剪斷郭士正所有瑞獅品牌
    碳纖維汽水安全帽之帽帶後，竊取價值新臺幣（下同）8,00
    0元之安全帽1頂得手。嗣郭士正發現遭竊後，報警處理，經
    警循線查悉上情。
  ㈡於110年4月26日5時50分許，在新北市○○區○○○街00號對面，
    持客觀上可供兇器使用之扳手1支，拆卸賴仁詰所有、停放
    該處車牌號碼000-0000號普通重型機車之排氣管後，竊取價
    值18,000元之排氣管1支得手。嗣賴仁詰發現遭竊後，報警
    處理，經警循線查悉上情。
　㈢於110年7月20日4時30分許，在新北市三峽區民生街19巷底河
    堤旁，持客觀上可供兇器使用之扳手1支，拆卸劉品槐所有
    、停放該處車牌號碼000-0000號普通重型機車之排氣管後，
    竊取價值13,000元之排氣管1支得手。嗣劉品槐發現遭竊後
    ，報警處理，經警循線查悉上情。
　㈣於110年3月16日3時23分許，在新北市土城區擺接堡路與自強
    街引道口，徒手竊取李坤旭所有車牌號碼000-000號普通重
    型機車，價值17,000元，得手後旋離去。嗣李坤旭發現遭竊
    後，報警處理，經警循線查悉上情。
二、證據：　　
  ㈠被告黃建豪於偵訊、本院準備程序及審理時之自白。 
　㈡告訴人郭士正、賴仁詰、李坤旭及被害人劉品槐於警詢時之
    指訴及陳述。 
　㈢新北市政府警察局土城分局搜索扣押物品目錄表、搜索扣押
    筆錄、贓物認領保管單各1份及監視器錄影畫面照片9張。（
    事實一㈠部分）
　㈣新北市政府警察局三峽分局刑案現場勘察報告及110年5月26
    日新北警鑑字第1101018161號新北市政府警察局鑑驗書各1
    份。（事實一㈡部分）
　㈤新北市政府警察局三峽分局扣押筆錄、扣押物品目錄表、贓
    物認領保管單各1份、監視器錄影畫面照片及現場照片18張
    。（事實一㈢部分）
　㈥新北市政府警察局土城分局刑案現場勘察報告、110年5月28
    日新北警鑑字第1101025205號新北市政府警察局鑑驗書、贓
    物認領保管單各1份及監視器錄影畫面照片3張。（事實一㈣
    部分）
三、論罪科刑：　 
　㈠按刑法第321條第1項第3款所謂兇器，其種類並無限制，凡客
    觀上足以對人之生命、身體、安全構成威脅，具有危險性之
    兇器均屬之，且祇須行竊時攜帶此種具有危險性之兇器為已
    足，並不以攜帶之初有行兇之意圖為必要（最高法院79年度
    台上字第5253號判決意旨參照）。查被告就事實一㈠㈡㈢竊盜
    犯行使用之剪刀1把及扳手1支，分別得用以剪斷安全帽帶及
    拆卸排氣管，質地顯甚為鋒利及堅硬，如持以向人攻擊，客
    觀上足以危害他人生命、身體之安全，揆諸前揭說明，應均
    屬兇器無疑。
　㈡核被告就事實一㈠至㈢所為，均係犯刑法第321條第1項第3款之
    攜帶兇器竊盜罪；就事實一㈣所為，係犯同法第320條第1項
    之竊盜罪。被告就上開4次犯行間，犯意各別、行為互殊，
    應分論併罰。
　㈢爰審酌被告於107年間，因竊盜案件，經法院論罪科刑及執行
    完畢等節，有臺灣高等法院被告前案紀錄表附卷可稽，素行
    非佳，仍未能悔悟，再為本案4次竊盜犯行，顯然欠缺尊重
    他人財產權之觀念，所為應予非難，惟被告犯後坦承犯行，
    態度尚可，兼衡其個人戶籍資料查詢結果註記高職肄業之教
    育程度、於警詢中自陳勉持之家庭經濟狀況、犯罪之動機、
    目的、手段、竊取之財物價值及迄未與各該告訴人及被害人
    達成和解或賠償損害等一切情狀，分別量處如附表主文欄所
    示之刑，並就得易科罰金之有期徒刑，諭知易科罰金之折算
    標準，且就不得易科罰金之有期徒刑，定應執行刑。
四、沒收：
  ㈠按犯罪所得，屬於犯罪行為人者，沒收之。前2項之沒收，於
    全部或一部不能沒收或不宜執行沒收時，追徵其價額。犯罪
    所得已實際合法發還被害人者，不予宣告沒收或追徵。刑
    法第38條之1第1項前段、第3項、第5項分別定有明文。
  ㈡查被告就事實一㈡竊得之排氣管1支，未扣案且未返還告訴人
    賴仁詰，為避免被告無端坐享犯罪所得，且經核此部分情節
    ，宣告沒收並無過苛之虞，是以上開犯罪所得，應依刑法第
    38條之1第1項前段、第3項之規定宣告沒收，於全部或一部
    不能沒收或不宜執行沒收時，追徵其價額。
　㈢被告就事實一㈠㈢㈣竊得之物品，均於尋回後發還各該告訴人及
    被害人，此有卷附之贓物認領保管單3紙附卷可查，依刑法
    第38條之1第5項之規定，爰不予宣告沒收或追徵其價額。
　㈣至被告就事實一㈠至㈢所為3次竊盜犯行所用之剪刀1把及扳手1
    支，均未扣案，亦無證據顯示係被告所有，且被告供稱：就
    事實一㈡㈢所使用之扳手為同一支，剪刀1把與扳手1支均已丟
    棄等語，復無證據證明上開工具現仍存在，衡量該等犯罪工
    具甚易取得，價值不高，亦均非違禁物，顯欠缺刑法上重要
    性，為免將來執行困難，爰均不予宣告沒收或追徵，附此敘
    明。
據上論斷，應依刑事訴訟法第273條之1第1項、第299條第1項前
段，判決如主文。
本案經檢察官鄭淑壬偵查起訴，由檢察官宋有容到庭執行職務。
中    華    民    國   111    年    6     月    27    日
                  刑事第二十三庭  法  官  龔書安
上列正本證明與原本無異。
如不服本判決，應於判決送達後20日內敘明上訴理由，向本院提
出上訴狀（應附繕本），上訴於臺灣高等法院。其未敘述上訴理
由者，應於上訴期間屆滿後20日內向本院補提理由書「切勿逕送
上級法院」。                     
　　　　　　　　　　　　　　　　　書記官  石秉弘
中　　華　　民　　國　　111 　年　　6 　　月　　28　　日
附錄本案論罪科刑法條全文：　　
中華民國刑法第320條
意圖為自己或第三人不法之所有，而竊取他人之動產者，為竊盜
罪，處5年以下有期徒刑、拘役或50萬元以下罰金。
意圖為自己或第三人不法之利益，而竊佔他人之不動產者，依前
項之規定處斷。
前二項之未遂犯罰之。　　

中華民國刑法第321條
犯前條第1項、第2項之罪而有下列情形之一者，處6月以上5年以
下有期徒刑，得併科50萬元以下罰金：
一、侵入住宅或有人居住之建築物、船艦或隱匿其內而犯之。
二、毀越門窗、牆垣或其他安全設備而犯之。
三、攜帶兇器而犯之。
四、結夥三人以上而犯之。
五、乘火災、水災或其他災害之際而犯之。
六、在車站、港埠、航空站或其他供水、陸、空公眾運輸之舟、
    車、航空機內而犯之。
前項之未遂犯罰之。

附表：
編號 犯罪事實 主文  1 事實一㈠ 黃建豪犯攜帶兇器竊盜罪，處有期徒刑柒月。  2 事實一㈡ 黃建豪犯攜帶兇器竊盜罪，處有期徒刑柒月。未扣案之犯罪所得排氣管壹支沒收，於全部或一部不能沒收或不宜執行沒收時，追徵其價額。  3 事實一㈢ 黃建豪犯攜帶兇器竊盜罪，處有期徒刑柒月。  4  事實一㈣ 黃建豪犯竊盜罪，處有期徒刑肆月，如易科罰金，以新臺幣壹仟元折算壹日。